pt-BR: Alimentos, bebidas e tabaco > Alimentos > Aperitivos e petiscos > Bolinhos de arroz orientais: Massa de arroz coreana (Tteok e Tteokbokki); Blocos de mochi; Mochi doce e daifuku
nb: Mat, drikkevarer og tobakk > Matvarer > Snacksmat > Klissete riskaker: Koreansk tteok og tteokbokki; Mochi-blokker; Søt mochi og daifuku
ko: 식품/음료/담배 > 식품 > 간식 > 찹쌀떡: 한국 떡 및 떡볶이 떡; 모찌 블록; 스위트 모찌 및 다이후쿠
sk-SK: Potraviny, nápoje a tabakové výrobky > Potraviny > Slané pochutiny > Ryžové koláčiky: Kórejské ryžové koláčiky tteok a tteokbokki; Mochi bloky; Sladké mochi a daifuku
hu: Élelmiszerek, italok és dohányáru > Élelmiszertételek > Snack ételek > Ragadósrizs-sütemények: Koreai tteok és tteokbokki rizssütemények; Mochi kockák; Édes mochi és daifuku
de: Nahrungsmittel, Getränke & Tabak > Lebensmittel > Vorspeisen & Snacks > Reiskuchen: Koreanische Tteok- & Tteokbokki-Reiskuchen; Mochi-Blöcke; Süße Mochis & Daifuku
it: Cibo, bevande e tabacco > Alimenti > Stuzzichini e snack > Gallette di riso: Tteok e tteokbokki coreani; Mochi a blocchi; Mochi dolci e daifuku
pl: Żywność, napoje i tytoń > Żywność > Przekąski > Ciastka ryżowe: Koreańskie kluski tteok i tteokbokki; Bloki mochi; Słodkie mochi i daifuku
el: Τρόφιμα, ποτά & προϊόντα καπνού > Είδη διατροφής > Τροφές σνακ > Κολλώδεις ρυζογκοφρέτες: Κορεάτικα κέικ ρυζιού tteok και tteokbokki; Κομμάτια μότσι; Γλυκό μότσι και νταϊφούκου
vi: Thực phẩm, đồ uống và thuốc lá > Hàng thực phẩm > Thức ăn nhẹ > Bánh gạo nếp: Bánh gạo tteok & tteokbokki Hàn Quốc; Bánh mochi dạng khối; Bánh mochi ngọt & daifuku
sl-SI: Hrana, pijača in tobak > Prehrambeni izdelki > Prigrizki > Riževi kolački: Korejski riževi kolači Tteok in Tteokbokki; Mochi bloki; Sladki Mochi in Daifuku
th: อาหาร เครื่องดื่ม และยาสูบ > รายการอาหาร > อาหารว่าง > เค้กข้าวเหนียว: ต็อกและต็อกบกกี; โมจิแบบก้อน; โมจิและไดฟุกุ
zh-TW: 食物、飲料和菸草 > 食品 > 零食 > 年糕: 韓式年糕與辣炒年糕條; 塊狀麻糬; 甜麻糬與大福
zh-CN: 饮食/烟酒 > 食品 > 零食 > 糯米糕: 韩国打糕和炒年糕; 麻薯块; 甜麻薯和大福
hr-HR: Hrana, piće i duhan > Prehrambeni artikli > Grickalice > Ljepljivi rižini krekeri: Korejski rižini njoki tteok i tteokbokki; Mochi blokovi; Slatki mochi i daifuku
da: Fødevarer, drikkevarer og tobak > Fødevarer > Mellemmåltider > Sticky rice-kager: Koreanske tteok og tteokbokki-riskager; Mochi-blokke; Sød mochi og daifuku
ja: 食品・飲料 > 食品 > 軽食・スナック > 餅: 韓国餅・トッポッキ用餅; 切り餅; スイーツ餅・大福
lt-LT: Maistas, gėrimai ir tabakas > Maisto prekės > Užkandžiai > Lipnių ryžių pyragaičiai: Korėjietiški tteok ir tteokbokki ryžių pyragėliai; Moči blokeliai; Saldus moči ir daifuku
tr: Yiyecek, İçecekler ve Tütün Mamülleri > Yiyecek Çeşitleri > Atıştırmalıklar > Pirinç Kekleri: Kore tteok ve tteokbokki pirinç kekleri; Mochi blokları; Tatlı mochi ve daifuku
fr: Alimentation, boissons et tabac > Aliments > Produits à grignoter > Gâteaux de riz gluant: Gâteaux de riz coréens tteok et tteokbokki; Blocs de mochi; Mochis et daifukus sucrés
fi: Ruoka, juoma ja tupakkatuotteet > Ruokatuotteet > Välipalat > Tahmariisikakut: Korealaiset tteok- ja tteokbokki-riisikakut; Mochi-palat; Makea mochi ja daifuku
nl: Eten, drinken en tabak > Voedselitems > Voorgerechten en snacks > Kleefrijstgebakjes: Koreaanse tteok- en tteokbokki-rijstcakes; Mochiblokjes; Zoete mochi en daifuku
es: Alimentación, bebida y tabaco > Alimentos > Entremeses y aperitivos > Pastelitos de arroz glutinoso: Pasteles de arroz coreanos tteok y tteokbokki; Bloques de mochi; Mochi dulce y daifuku
ro-RO: Alimente, băuturi și tutun > Produse alimentare > Gustări > Gustări cu orez glutinos: Prăjituri coreene din orez tteok și tteokbokki; Blocuri de mochi; Mochi dulce și daifuku
pt-PT: Comida, bebidas e tabaco > Artigos alimentares > Snacks > Bolinhos de arroz pegajoso: Bolos de arroz coreanos tteok e tteokbokki; Blocos de mochi; Mochi doce e daifuku
sv: Mat, dryck och tobak > Livsmedel > Snacks > Klibbriskakor: Koreansk tteok & tteokbokki-riskakor; Mochiblock; Söt mochi & daifuku
bg-BG: Храна, напитки и тютюневи изделия > Хранителни продукти > Храни за междинна закуска > Лепкави оризови кексчета: Корейски оризовки теок и теокбок; Мочи блокчета; Сладки мочи и дайфуку
ru: Продукты, напитки и табачные изделия > Пищевые продукты > Снеки > Рисовые пироги (баньтьынг): Корейские ток и токпокки; Блоки моти; Сладкие моти и дайфуку
cs: Jídlo, pití a tabák > Potraviny > Svačiny a pochutiny > Rýžové koláčky: Korejský tteok a rýžové koláčky tteokbokki; Bloky mochi; Sladké mochi a daifuku
en: Food, Beverages & Tobacco > Food Items > Snack Foods > Sticky Rice Cakes: Korean Tteok & Tteokbokki Rice Cakes; Mochi Blocks; Sweet Mochi & Daifuku